Inventaris van het archief van de Centrale Organisatie van het Staatsbosbeheer, 1990-1995
Nationaal Archief
- a Natuur- en landschapsbeheer, 1945-, 079A
  - Het opstellen van periodieke verslagen inzake natuur- en landschapsbeheer., 24
    - Jaarplannen., 1989-1995; div.nrs.
      - Jaarplannen van de regio's.1989-1995, div.nrs.
        - Regio 15 Projectbureau Zuidelijk Flevoland, over de jaren 1992 en 1993,1991-1993, 549
      - Afdeling Financiële Economische Zaken, Afdeling Interne Kwaliteitsbeoordeling en Afdeling Informatievoorziening over de jaren 1991 - 1994,1991-1994, 1344; pak
      - Afdeling Terreinbeheer over de jaren 1991 - 1994,1991-1994, 1354; pak
      - Staatsbosbeheer, Centrale Organisatie over de jaren 1992 - 1994,1992-1994, 531
    - Jaarverslagen., 1989-1996; div.nrs.
      - Bezoekerscentrum Het Zandspoor te Schoorl over de jaren 1988 - 1992,1989-1993, 1178
      - Afdeling Bedrijfsvoering over de jaren 1990 - 1994,1991-1995, 449; pak
      - Jaarverslagen van de regio's.1991-1996, div.nrs.
        - Regio 1 Groningen, over de jaren 1991 - 1994,1992-1995, 1350; pak
        - Regio 2 - 3 Friesland-Noord en Friesland-Zuid, over de jaren 1991 - 1994,1992-1995, 1347; pak
        - Regio 4 - 5 Drenthe-Noord en Drenthe-Zuid, over de jaren 1991 - 1994,1992-1995, 1355; pak
        - Regio 6 Flevoland, over de jaren 1991 - 1994,1992-1995, 1348
        - Regio 7 Overijssel, over de jaren 1990 - 1995,1991-1996, 1351; pak
        - Regio 8 Veluwe-Achterhoek, over de jaren 1990 - 1995,1991-1996, 573; pak
        - Regio 9 - 10 Holland-Utrecht en Hollands-Noorden, over de jaren 1990 - 1995,1991-1996, 1352; pak
        - Regio 11 Deltagebied, over de jaren 1990 - 1995,1991-1996, 1356; pak
        - Regio 12 Brabant-West, over de jaren 1990 - 1995,1991-1996, 1358; pak
        - Regio 13 Rivierenland, over de jaren 1990 - 1994,1991-1995, 1340; pak
        - Regio 14 Peel en Maas, over de jaren 1990 - 1994,1991-1995, 1341; pak
        - Regio 15 Projectbureau Zuidelijk Flevoland, over de jaren 1991 - 1992,1991-1993, 1349
      - Afdeling Informatievoorziening over de jaren 1991 - 1993,1992-1994, 552
      - Afdeling Algemene Zaken over de jaren 1991 - 1994,1992-1995, 1313; pak
      - Afdeling Financiële Economische Zaken en Afdeling Terreinbeheer over de jaren 1991 - 1994,1992-1995, 1345; pak
      - Afdeling Interne Kwaliteitsbeoordeling over de jaren 1991 - 1994,1992-1995, 569
      - Afdeling Personeelszaken over de jaren 1991 - 1994,1992-1995, 541
      - Staatsbosbeheer, Centrale Organisatie over de jaren 1993 - 1995,1993-1996, 1319
      - Afdeling Productontwikkeling, Fondswerving, Subsidie-acquisitie en Draagvlakvergroting over het jaar 1994,1995, 356
    - Jaarverslagen van de regio's., 1991-1996; div.nrs.
      - Regio 1 Groningen, over de jaren 1991 - 1994,1992-1995, 1350; pak
      - Regio 2 - 3 Friesland-Noord en Friesland-Zuid, over de jaren 1991 - 1994,1992-1995, 1347; pak
      - Regio 4 - 5 Drenthe-Noord en Drenthe-Zuid, over de jaren 1991 - 1994,1992-1995, 1355; pak
      - Regio 6 Flevoland, over de jaren 1991 - 1994,1992-1995, 1348
      - Regio 7 Overijssel, over de jaren 1990 - 1995,1991-1996, 1351; pak
      - Regio 8 Veluwe-Achterhoek, over de jaren 1990 - 1995,1991-1996, 573; pak
      - Regio 9 - 10 Holland-Utrecht en Hollands-Noorden, over de jaren 1990 - 1995,1991-1996, 1352; pak
      - Regio 11 Deltagebied, over de jaren 1990 - 1995,1991-1996, 1356; pak
      - Regio 12 Brabant-West, over de jaren 1990 - 1995,1991-1996, 1358; pak
      - Regio 13 Rivierenland, over de jaren 1990 - 1994,1991-1995, 1340; pak
      - Regio 14 Peel en Maas, over de jaren 1990 - 1994,1991-1995, 1341; pak
      - Regio 15 Projectbureau Zuidelijk Flevoland, over de jaren 1991 - 1992,1991-1993, 1349
    - Maandverslagen., 1990-1995; div.nrs.
      - Regio 1 Groningen,1990-1995, 344
      - Regio 2 Friesland-Noord,1990-1995, 345
      - Regio 3 Friesland-Zuid,1990-1995, 346
      - Regio 4 Drenthe-Noord,1990-1993, 343
      - Regio 5 Drenthe-Zuid,1990-1995, 355; pak
      - Regio 6 Flevoland,1990-1995, 347; pak
      - Regio 7 Overijssel,1990-1995, 349; pak
      - Regio 8 Veluwe-Achterhoek,1994-1995, 566
      - Regio 9 Holland-Utrecht,1990-1995, 358
      - Regio 10 Hollands-Noorden,1990-1995, 115
      - Regio 11 Deltagebieden,1990-1995, 108; pak
      - Regio 12 Brabant-West,1990-1995, 97; pak
      - Regio 13 Rivierenland,1991-1995, 99
      - Regio 14 Peel en Maas,1990-1995, 342
      - Regio 15 Projectbureau Zuidelijk Flevoland,1991-1993, 350
    - Beheersverslagen., 1991-1995; div.nrs.
      - Regio 5 Drenthe-Zuid, beheersverslag 1990,1991, 954
      - Regio 10 Hollands-Noorden.1993-1995, 425, 1173
        - Object Schoorlse- en Pettemer duinen, beheersverslag 1993,1994, 1173
        - Object Texel, beheersverslagen 1992 - 1994,1993-1995, 425
      - Regio 12 Brabant-West, object De Biesbosch; beheersverslag 1993,1994, 829
    - Jaarlijks overleg tussen de directeur en de regio's over de Interne Kwaliteitsbeoordeling rapportages., 1992-1995; 1002, 1008
      - Regio 1 - 7,1992-1994, 1002
      - Regio 8 - 14,1992-1995, 1008
  - Het beantwoorden van kamervragen inzake natuur- en landschapsbeheer., 25
    - Beantwoording van kamervragen., 1990-1995; div.nrs.
      - 1990, 18; pak
      - 1991, 236; pak
      - 1993, 1099; pak
      - 1994-1995, 1101; pak
  - Het informeren van de Nationale Ombudsman en parlementaire onderzoekscommissies naar aanleiding van klachten over de gevolgen of de uitvoering van het beleid inzake natuur- en landschapsbeheer., 26
    Opm.: Zie ook Pivot-rapport 'Behoorlijk behandeld' over de Nationale Ombudsman.
    Parlementair onderzoek gebeurt meestal door de Commissies voor de Verzoekschriften.
    - Behandeling van een klacht tegen het hoofd van de regio Friesland-Noord, inzake het weigeren van het verlenen van een vergunning voor het vissen op harders en kokkels in een deel van de Waddenzee., 1991-1993; 1303; pak
    - Behandeling van een klacht tegen het hoofd van regio Brabant-West, die weigert de tekst op de borden in het gebied van boswachterij De Kempen/Eersel betreffende artikel 74 van de Algemene Politieverordeningen te wijzigen., 1993-1994; 632; pak
  - Het opstellen, wijzigen en intrekken van de Natuurbeschermingswet., 36
    Product: Natuurbeschermingswet (Stb. 1967, 572) en wijzigingen.
    - Voorstellen met betrekking tot wijziging van de Natuurbeschermingswet, Boswet en Pachtwet., 1990-1992; 116; pak
  - Het aanwijzen van een gebied als beschermd natuurmonument of staatsnatuurmonument dan wel het intrekken van die aanwijzing., 63
    Grondslag: Natuurbeschermingswet, art. 7, lid 1, art. 11, lid 1 en art. 21, lid 1.
    Opm.: In overeenstemming
    met de minister van Volkshuisvesting, Ruimtelijke Ordening en Milieubeheer.
    Wat de aanwijzing als beschermd natuurmonument betreft omvat de handeling tevens activiteiten die alleen door de minister van Landbouw, Natuurbeheer en Visserij worden verricht:
    - Het besluiten tot het in overweging nemen van een aanwijzing, dan wel van een gedeeltelijke intrekking.
    - Het bij nadere beschikking bepalen dat voorafgaand aan een aanwijzing onmiddellijk (deels) de rechtsgevolgen intreden, die de Wet aan zo'n aanwijzing verbindt (alleen bij dringende noodzaak en als de bescherming niet al is geregeld bij het besluit tot het in overweging nemen van een aanwijzing).
    - Het besluiten omtrent verlenging van de termijn waarin Gedeputeerde Staten de reacties toezenden die bij hen zijn ingekomen inzake zijn overweging tot aanwijzing, dan wel tot (gedeeltelijke) intrekking van zo'n aanwijzing.
    - Het aanwijzen van het object Coepelduin als natuurmonument, gelegen in de gemeenten Katwijk en Noordwijk., 1992; 800
      Met 1 tekeningen, aan te vragen onder inv.nr. 10.004
  - Het stellen van nadere regels inzake de aanschaf, het instandhouden en het beheer van natuurgebieden., 1976-, 102
    Grondslag: Beschikking natuurbijdragen, art. 6, lid 1.
    Regeling bijdragen particuliere terreinbeherende natuurbeschermingsorganisaties, art. 12, lid 1.
    Product: Richtlijnen voor beheersplannen, projectenlijsten van tbo's.
    Opm.: Tot 1987 tevens door Staatsbosbeheer.
    - Regelingen en procedures met betrekking tot de aankoop van gronden., 1988-1995; 432; pak
    - Totstandkoming en uitvoering van standaardcontracten voor zakelijke rechten, aankoop, verkoop en huur., 1988-1995; div.nrs.
      - 1988-1991, 420; pak
      - 1992, 440; pak
      - 1993-1995, 682
    - Voorschriften en regelingen betreffende de verkoop van grond en objecten., 1988-1995; 731
    - Voorschriften en regelingen betreffende de ruiling van terreinen en objecten., 1989-1993; 751
  - Het notificeren van internationale organen of andere landen over de situatie in Nederland inzake het natuur- en landschapsbeheer., 1967-, 156
    Grondslag: Verdragen (o.a. Verdrag van Ramsar, art. 3, lid 2).
    Opm.: De notificaties kunnen bijvoorbeeld betrekking hebben op de aantasting van het ecologische karakter van een op Nederlands grondgebied gelegen aangewezen natuurgebied.
    - Het verlengen van het Europees Diploma voor natuurreservaten betreffende De Boschplaat op Terschelling, toegekend door de Raad van Europa, regio Friesland-Noord., 1988-1991; 1233
  - Het vaststellen van onderzoeksprogramma's inzake natuur- en landschapsbeheer., 1969-, 20
    Grondslag: Instellingsbeschikking Rijksinstituut voor Natuurbeheer, art. 3.
    - Rapport Onderzoeksvisie, waarin het beleid van het Staatsbosbeheer ten aanzien van onderzoek is geformuleerd., 1992; 406; stuk
  - Het beslissen over de aankoop, verkoop of ruil van gronden in het belang van het natuur- en landschapsbeheer., 82
    Bron: Stichting Beheer Landbouwgronden 1946 t/m 1982. Overzicht van 37 jaar activiteiten op het landelijk gebied.
    - Verkoop van objecten en terreinen., 1974-1995; div.nrs.
      - Groningen.1987-1993, 1511-1514
        - Goldhoorn,1990, 1512
        - Meeden,1990-1991, 1513
        - Oldambt,1990-1993, 1514
        - Westerwolde,1987-1990, 1511
      - Drenthe.1987-1995, div.nrs.
        - Perceel grond kadastraal bekend gemeente Vries, sectie V nummer 76,1987-1990, 1522
        - Perceel grond kadastraal bekend gemeente Schoonebeek, sectie H nummer 192,1989-1990, 1524
        - Perceel grond kadastraal bekend gemeente Dalen, sectie L nummer 518,1990, 1525
        - Percelen grond kadastraal bekend gemeente Westerbork, sectie H nummers 2097, 2104, 2111, 2117, 2139, 2222, 2250, 2253 en 2278,1995, 1531
      - Overijssel.1990-1992, 491, 1553
        - Ommerschans,1990, 491
        - Nijendal,1991-1992, 1553
      - Gelderland.1993, div.nrs.
        - Object.1993, 936
          - Oostereng,1993, 936
        - Overige.1993, 1187, 1545
          - Overdracht van landschapselementen aan Stichting Behoud Natuur- en Leefmilieu,1993, 1545
          - Perceel grond kadastraal bekend gemeente Garderen, sectie C nummer 579,1993, 1187
      - Utrecht.1987-1993, 1516
        - Drakenburg, kwekerij,1987-1993, 1516; pak
      - Noord-Holland.1974-1993, div.nrs.
        - Duinen Midden,1993, 922
        - Elswout,1974-1992, 935; pak
        - Koog, De,1993, 894
        - Middenduin,1988-1991, 1579
        - Spaarnwoude,1989-1990, 473
        - Zeevang,1989-1990, 660
      - Zuid-Holland.1988-1990, 474
        - Natuurterreinen in de Vijfheerenlanden aan de Stichting het Zuidhollands Landschap,1988-1990, 474
      - Zeeland.1989-1995, 149, 1540-1541
        - Object.1989-1990, 149
          - Bosjes Noord-Beveland,1989-1990, 149
        - Overige.1995, 1540-1541
          - Perceel grond kadastraal bekend gemeente Hontenisse, sectie M nummer 19,1995, 1540
          - Perceel grond kadastraal bekend gemeente Westerschouwen, sectie F nummer 1234,1995, 1541
      - Noord-Brabant.1988-1994, div.nrs.
        - Object.1990-1991, 1547
          - Dorst,1990-1991, 1547
        - Overige.1988-1994, 723, 1518-1520
          - Gronden in boswachterij Nistelrode,1988-1992, 1518
          - Perceel grond kadastraal bekend gemeente Oosterhout, sectie L nummer 735,1990-1991, 1519
          - Perceel grond, kadastraal bekend gemeente Boekel, sectie L nummer 32,1991, 1520
          - Percelen grond kadastraal bekend gemeente Boekel, sectie K nummers 144 en 150, sectie L nummers 53 en 141 en sectie M nummers 152, 209 en 277,1992-1994, 723
      - Limburg.1980-1994, div.nrs.
        - Object.1980-1990, 772
          - Vaals,1980-1990, 772
        - Overige.1990-1994, 111, 1509
          - Gronden ten behoeve van de aanleg van Rijksweg A73 te Grubbenvorst en Venray,1990-1992, 111
          - Overdracht landschapselementen aan de Stichting Behoud Natuur- en Leefmilieu,1991-1994, 1509
      - Flevoland.1989-1995, div.nrs.
        - Object.1992-1995, 1534, 1538
          - Morinel te Dronten,1995, 1538
          - Spijk-Bremerberg,1992-1993, 1534
        - Overige.1989-1993, 89, 1536-1537
          - Perceel grond kadastraal bekend gemeente Lelystad, sectie H nummer 493,1989-1990, 1536
          - Overdracht van de stranden en voorlanden Dronten aan de Stichting Flevolandschap,1991-1992, 89; pak
          - Percelen grond aan de Kraggenburgerweg en Repelweg in de gemeente Noordoostpolder,1993, 1537
      - Overdracht van voormalige domeingronden aan particuliere terreinbeherende organisaties,1990-1992, 1582
    - Bosjes Noord-Beveland., 1989-1990; 149
    - Aankoop van objecten en terreinen., 1980-1995; div.nrs.
      - Groningen.1987-1994, div.nrs.
        - Object.1988-1993, div.nrs.
          - Appelbergen,1992-1993, 1235
          - Veenhuizerstukken,1988-1990, 503
          - Westerwolde,1992, 1489
        - Overige.1987-1994, div.nrs.
          - Overdracht van terreinen in het Lauwersmeer van de Dienst der Domeinen aan Staatsbosbeheer,1987-1993, 613; pak
          - Betaling 20e penning en recognitie stadsgronden,1988-1994, 1493
          - Perceel grond, kadastraal bekend gemeente Haren, sectie H nummer 3549,1990-1993, 1495
          - Braakregeling in relatie tot de aankopen in Ter Apel,1993, 1494
          - Percelen grond, kadastraal bekend gemeente Zuidbroek, sectie F nummers 295 en 420,1994, 1491
      - Friesland.1990-1994, 1498-1505
        - Object.1990-1994, 1498-1501
          - Ameland,1990, 1500
          - Flieterpen,1991, 1499
          - Slotplaats,1994, 1498
          - Stania State,1990-1992, 1501
        - Overige.1991-1994, 1502-1505
          - Overdracht van Friese meren,1991-1992, 1502
          - Complexen bos, heide en water te Beetsterzwaag en Bakkeveen, De Slotplaats,1992-1993, 1504
          - Perceel grond, kadastraal bekend gemeente Weststellingwerf, sectie B nummers 87, 141, 151, 152, 172, 1990, 2066, 2561, 2567, 2826, 2830, 2954 en 2974,1993, 1505
          - Woning op Vlieland,1994, 1503
      - Overijssel.1989-1994, 1165, 1463-1464
        - Duursche Waarden, De Borkeld, Ganzediep en Welsummerwaarden, buitenwaarden,1989-1994, 1463
        - Paaslo, kunstschatbewaarplaats,1991-1992, 1165
        - IJssel, uiterwaarden langs de,1989-1990, 1464
      - Gelderland.1989-1995, div.nrs.
        - Object.1989-1995, div.nrs.
          - Garderen,1993-1995, 1481
          - Hattemerbroek, zandwinplas,1989-1990, 702
          - Heesselt, waarden bij,1990-1992, 1238
          - Soelen,1992-1993, 1480
          - Soelen, landgoed,1991-1995, 1483
          - Veluwemeer, oeverlanden,1993-1994, 1482
        - Overige.1990-1994, div.nrs.
          - Perceel grond, kadastraal bekend gemeente Dieren, sectie S nummer 414 en 866,1990-1992, 830
          - Aankoopakten,1991-1992, 1258
          - Overleg over de Eerstgegadigdenkaart inzake een doelbewust en kostenbewust natuurbeheer,1991-1994, 595
      - Utrecht.1980-1994, div.nrs.
        - Overige.1985-1994, div.nrs.
          - Rijkskwekerij Drakenburg en Centrale Zaadgaard,1985-1992, 1468
          - Aankoopakten,1988-1994, 999
          - Areaalontwikkeling,1990, 789
          - Prioriteitstelling en geldgebrek,1991-1992, 1299
        - Object.1989-1994, 744, 774
          - Bovenpolder, Mastwijk en Tull en 't Waal,1989-1994, 774
          - Broekhuizen, landgoed te Leersum,1994, 744
      - Noord-Holland.1988-1995, div.nrs.
        - Object.1989-1991, 52, 812
          - Plas Laagraven en Oud Valkeveen,1989-1991, 52
          - Twiske en Twiskerandgebieden,1989-1991, 812
        - Overige.1988-1995, div.nrs.
          - Aankoopakten,1988-1992, 885
          - Overdracht van forten behorende tot de Stelling van Amsterdam en de Nieuwe Hollandse Waterlinie door de Dienst der Domeinen aan Staatsbosbeheer,1991-1995, 574; pak
          - Reservaten van de Vogelbescherming Nederland,1992-1993, 1057
      - Zuid-Holland.1989-1995, div.nrs.
        - Lickebaert,1989-1990, 1476
        - Overige.1991-1993, div.nrs.
          - Perceel kadastraal bekend gemeente Den Bommel, sectie B nummer 199, 2782-2784, 2983, 3124-3125 en 3127,1991, 1586
          - Perceel kadastraal bekend gemeente Dirksland, sectie B nummer 1875, 3853, 3856, 3858, 3980 en 3982,1991, 553
          - Vervuilde grond van perceel kadastraal bekend gemeente Pijnacker, sectie A nummer 542,1993, 1007
        - Eilandspolder, Leidschendammerhout, Midden Delfland en Westwouderpolder,1991-1994, 103
        - Recht van ter Leede,1995, 1477
      - Zeeland.1988-1992, div.nrs.
        - Object.1989-1990, 717
          - Veerse Meer,1989-1990, 717
        - Overige.1988-1992, 714, 1237
          - Veiligstelling in verband met stagnerende aankopen,1988, 1237
          - Aankoopakten,1990-1992, 714
      - Noord-Brabant.1988-1995, div.nrs.
        - Object.1980-1995, 1177, 1339
          - Boezem van Brakel, Deurnse Peel, Dordtse Biesbosch, Matjens, Meinerswijk en Zundert,1988-1995, 1339; pak
          - Sliedrechtse Biesbosch, Polder de Dullaard en Stippelbergen,1980-1992, 1177; pak
        - Overige.1988-1990, 22, 392
          - Terreinen in de gemeentes Appeltern, Nieuw-Ginniken en Rijsbergen en nabij het Markvlietkanaal,1988-1990, 22
          - Gorzen en grienden tussen Willemstad en Zundert,1989-1990, 392
      - Limburg.1989-1993, 1473
        - Overleg over de aankoop van gemeentebossen,1989-1993, 1473
      - Flevoland.1985-1995, 1466, 1471-1472
        - Object.1986-1991, 1466
          - Voorsterbos,1986-1991, 1466
        - Overige.1987-1995, 1471-1472
          - Overdracht nummer 1 - 14 van de Directie Flevoland (RIJP) en het Ministerie van Verkeer en Waterstaat aan Staatsbosbeheer,1987-1995, 1471; pak
          - Overname in beheer van de Dienst der Domeinen van terreinen te Emmeloord en Vollenhove,1988-1992, 1472
      - Overdracht van objecten en terreinen van de Dienst der Domeinen aan Staatsbosbeheer, in het kader van de taakoverdracht van de beheersfunctie van het groen,1989-1995, 591; pak
      - Toedeling van gronden uit ruilverkavelingen aan Staatsbosbeheer,1990-1994, 711
      - Overzichten met betrekking tot aankopen en overdrachten van gronden van de Directie Beheer Landbouwgronden ten behoeve van Staatsbosbeheer,1990-1995, 45; pak
    - Ruil van terreinen., 1982-1995; div.nrs.
      - Groningen.1994-1995, 1442
        - Object Harkstederbroekland,1994-1995, 1442
      - Friesland.1989-1994, 609, 1440
        - Gaasterland,1989-1994, 609
        - Nijehaske,1992-1993, 1440
      - Drenthe.1982-1995, div.nrs.
        - Boswachterij/beheerseenheid.1991-1994, div.nrs.
          - Buitengebied en Hooghalen,1992, 870
          - Drentsche A,1993-1994, 1259
          - Emmen,1993-1994, 1256
          - Schoonloo, Orvelte en Sleenerzand,1991-1992, 1046
        - Object.1982-1995, div.nrs.
          - Barger- en Dalerveen,1990-1991, 813
          - Orvelte,1982, 498
          - Schoonebekerveld,1995, 872
        - Overige.1989-1994, div.nrs.
          - Ruiling hunebedden met de provincie Drenthe,1989-1990, 955
          - Ruiling gronden in de gemeente Sleen,1992-1994, 1333
          - Met camping Hoeve aan de Weg te Diever,1993-1994, 1131
      - Overijssel.1987-1990, 485, 834
        - Object.1989-1990, 485
          - Vechtdal,1989-1990, 485
        - Overige.1987-1990, 834
          - Met de Stichting het Overijssels Landschap,1987-1990, 834
      - Gelderland.1989-1995, div.nrs.
        - Garderen,1992, 416
        - Vennengebied,1990-1995, 1040
        - Wallen van Doesburg,1989-1990, 506
      - Noord-Holland.1989-1993, div.nrs.
        - Object.1989-1990, 871
          - Aan de Monnikenweg te Den Burg,1989-1990, 871
        - Overige.1989-1993, 98, 1114
          - Met Stichting het Hollands Landschap,1989-1993, 1114
          - Met het Ministerie van Defensie,1990, 98
      - Zeeland.1992-1994, 1438-1439
        - Met de gemeente Westerschouwen,1992, 1438
        - Met de Vereniging tot Behoud van Natuurmonumenten,1994, 1439
      - Noord-Brabant.1983-1995, div.nrs.
        - Object.1988-1994, div.nrs.
          - Beestenveld en Biezen Milschot,1993, 670
          - Bergerbos,1991, 811
          - Groot Maas en Waal,1994, 1281
          - Maashorst, wijstgronden,1993-1994, 673
          - Moretusbos,1988-1990, 482
        - Overige.1983-1995, 792, 890
          - Met Stichting het Noord-Brabants Landschap,1983-1995, 890
          - Met de Vereniging tot Behoud van Natuurmonumenten,1992-1994, 792
      - Limburg.1994, 421, 1170
        - Benzenrade-Gerendal,1994, 421
        - Peel en Maas,1994, 1170
      - Flevoland.1987-1994, div.nrs.
        - Object.1994, 405
          - Zuigerplasdreef te Lelystad,1994, 405
        - Overige.1987-1993, 375, 417
          - Met de Dienst der Domeinen, rentambt Oostelijk Flevoland,1987-1988, 417
          - Met de gemeente Dronten,1991-1993, 375
      - Ruil van diverse terreinen met het Ministerie van Defensie,1990-1991, 750; pak
  - Het voorbereiden van het beleid inzake het beheer van staatsnatuurmonumenten en andere natuurterreinen., 89
    Bron: Rijksbegrotingen.
    - Het te voeren beleid ten aanzien van het gebruik van chemische bestrijdingsmiddelen en het onderzoeken van de mogelijkheden van alternatieve bestrijdingsmethoden., 1988-1991; 441
    - Voorschriften en regelingen betreffende de verkoop van hout., 1988-1991; 374; pak
    - Project Graslandbeheer, studie naar de mogelijkheden tot het kostendekkend beheren van cultuurgraslanden., 1988-1995; div.nrs.
      - 1988-1993, 376; pak
      - 1994-1995, 1074
      - Instructie voor het verzamelen en verwerken van de gegevens voor de graslandinventarisatie, ten behoeve van het Project Graslandbeheer,1993, 554
    - Overleg over het Systeemontwerp Water (SO-water)., 1989-1991; 156-158
      - Plan van aanpak,1989-1990, 156; pak
      - Vergaderstukken van de klankbordgroep,1989-1990, 158
      - Vergaderstukken van de projectgroep,1989-1991, 157
    - Procedure voor uitbestedingen van beheersplannen en voorbereidende werkzaamheden, exclusief basiskarteringen door de regio., 1989-1991; 428; pak
    - Vergaderstukken van de Werkgroep Laagveenmoerassen, met als doel het voorbereiden van het rijksbeleid terzake de inrichting en het beheer van de bestaande laagveenmoerassen., 1989-1992; 152
    - Totstandkoming en uitwerking van het convenant tussen het Ministerie van Landbouw, Natuurbeheer en Visserij en het Inter Provinciaal Overleg over de functietoekenning van terreinen in beheer bij Staatsbosbeheer., 1990-1992; 247
    - Nota Griendbeheer, leidraad bij het nemen van beslissingen ten aanzien van de grienden., 1991; 773; stuk
    - Totstandkoming van de Nota Beheersstrategie Staatsbosbeheer, waarin het landelijke beleid van Staatsbosbeheer ten aanzien van het terreinbeheer wordt verwoord., 1991-1992; 411
    - Nota Onderzoeksvisie, waarin het te voeren beleid is geformuleerd ten aanzien van onderzoek., 1992; 681; stuk
    - Rapport Naar een Duurzaam Terreinbeheer over de consequenties van het rijksbeleid voor Staatsbosbeheer., 1992; 1276; stuk
    - Nota's betreffende wetgeving over produktie en gebruik van meststoffen., 1992-1995; 785
    - Nota Op Weg Naar Mobiliteit., 1993-1994; 1125; stuk